【裁判字號】    92,交易,401
【裁判日期】    921222
【裁判案由】    過失致死
【裁判全文】
臺灣臺北地方法院刑事判決                        九十二年度交易字第四０一號
    公  訴  人  臺灣臺北地方法院檢察署檢察官
    被      告  乙○○  男  民.
右列被告因過失致死案件，經檢察官提起公訴（九十二年度偵字第九五００號）及移
送併辦（九十二年度偵字第一三九六二號），本院判決如左：
    主  文
乙○○因過失致人於死，處有期徒刑捌月。
    事  實
一、乙○○於民國（下同）九十一年十二月三日下午五時許，騎乘車牌號碼ＱＱＣ—
    二八七號輕型機車，沿臺北縣新店市○○路由新店往三峽方向行駛，於同日下午
    五時五分許，行經新店市○○路○段四十九號前時，欲穿越道路至對向車道，其
    原應注意駕駛人應注意車前狀況，並隨時採取必要之安全措施，避免發生意外，
    且當時該處天候晴朗、路面乾燥、視距良好、無障礙物，並無不能注意之情事，
    竟疏未注意車前狀況，適有廖對香欲由安康路三段五十二號前穿越馬路至對面郵
    局，亦應注意在設有行人穿越道、人行天橋或人行地下道者，必須經由行人穿越
    道、人行天橋或人行地下道穿越，不得在其一百公尺範圍內穿越道路，而無不能
    注意之情事，竟疏未注意行走行人穿越道，而直接由安康路三段五十二號前穿越
    馬路至對面郵局，致乙○○煞車不及而撞及，因而致其受有額骨部鈍挫傷及顱內
    出血之頭部創傷，經送新店市耕莘醫院急救後，仍因傷重延至同年月九日上午十
    一時十七分不治死亡。乙○○於肇事後，於犯罪未發覺前，向據報前往處理之警
    員丙○○主動承認肇事而自首接受裁判。
二、案經台灣台北地方法院檢察署檢察官相驗廖對香之屍體後自動檢舉偵查起訴。
    理  由
一、右揭犯罪事實業經被告乙○○迭於警詢、偵查及本院審理時坦承不諱（見台灣台
    北地方法院檢察署九十一年相字第七五六號卷第十一至十五頁、台灣台北地方法
    院檢察署九十二年度核退字第七三號卷第三頁、本院九十二年七月十六日訊問筆
    錄），並有道路交通事故調查報告表、交通事故當事人通訊資料表、交通事故補
    充資料表影本各乙份、事故現場相片十八幀附卷可稽（見前開相驗卷第二十五至
    二十八頁、三十至三十九頁）。按駕駛人應注意車前狀況，隨時採取必要安全措
    施，行經人車擁擠處所應減速慢行並作隨時停車之準備，道路交通安全規則第四
    十三條第一項第三款、第九十四條第三項定有明文，且依道路交通事故調查報告
    表所載，被告肇事當時該處天候晴朗、路面乾燥、視距良好、無障礙物，並無不
    能注意之情事，竟疏未注意及此，閃避不及致撞及被害人廖對香，被告駕駛機車
    顯有過失；又本件係因被告駕駛輕型機車未注意車前狀況為肇事原因之一等情，
    經臺灣省臺北縣區車輛行車事故鑑定委員會亦同此認定，有該會九十二年三月三
    日北鑑字第九二○○六○號函覆之鑑定意見書乙份在卷可參（見前開相驗卷第六
    十至六十二頁）。再被害人確因本件事故受傷致顱內出血死亡等情，亦經台灣台
    北地方法院檢察署檢察事務官督同檢驗員相驗屍體屬實，並製有相驗筆錄、相驗
    屍體證明書、驗斷書在卷可憑（見前開相驗卷第五十二至五十八頁），是被告駕
    車過失肇事行為，與被害人之死亡結果間，自具有相當因果關係，是依(一)前揭道
    路交通事故調查報告表、交通事故當事人通訊資料表、交通事故補充資料表影本
    、事故現場相片、臺灣省臺北縣區車輛行車事故鑑定委員會鑑定意見書及(二)檢察
    事務官督同檢驗員就被害人廖對香死亡原因所制作之相驗筆錄、相驗屍體證明書
    、驗斷書等補強證據已足資擔保被告於警詢、偵查及於本院調查、審理中所為上
    開任意性自白具有相當程度之真實性，而得使本院確信被告前述自白之犯罪事實
    確屬真實，從而依刑事訴訟法第一百五十六條第一項「被告之自白，非出於強暴
    、脅迫、利誘、詐欺、疲勞訊問、違法羈押或其他不正之方法，且與事實相符者
    ，得為證據。」及第二項「被告或共犯之自白，不得作為有罪判決之唯一證據，
    仍應調查其他必要之證據，以察其是否與事實相符。」規定，本院自得依被告前
    述自白及各該補強證據認定被告有為前述犯行。另查在設有行人穿越道、人行天
    橋或人行地下道者，必須經由行人穿越道、人行天橋或人行地下道穿越，不得在
    其一百公尺範圍內穿越道路，道路交通安全規則第一百三十四條第一項第一款亦
    定有明文。依道路交通事故調查報告表所載，肇事現場二十五公尺處設有行人穿
    越道，被害人並無不能注意情事，欲穿越馬路而未行經行人穿越道，竟由安康路
    三段五十二號前直接穿越馬路而未注意行進中車輛，亦顯有過失，前開鑑定意見
    書亦同此認定，然被告仍不得以此解免其過失責任，本件事證明確，被告犯行堪
    以認定。
二、核被告乙○○所為，係犯刑法第二百七十六條第一項之過失致人於死罪。再被告
    於肇事後於警察機關僅知悉犯罪事實，但不知犯罪人時，主動向前往現場處理之
    台北縣政府警察局交通隊新店分隊警員丙○○坦承為肇事者而願接受裁判等情，
    業經證人丙○○到庭證述屬實（見本院九十二年十二月八日審判筆錄），則被告
    對於有權偵查犯罪之機關僅知悉犯罪事實，但未發覺犯罪人之前自首而願接受裁
    判，應依刑法第六十二條前段之規定減輕其刑。爰審酌被告一時疏於注意以致發
    生本件車禍，造成被害人喪失寶貴生命，其親人痛失至親之無法彌補之損害，並
    參酌被害人對本件車禍之發生亦有過失，及迄今雖未與被害人家屬達成和解，然
    已多次試行和解，惟被害人家屬所提金額其無力負擔，並非毫無意願和解，且犯
    後坦承犯行，態度甚佳等一切情狀，量處如主文所示之刑。
三、台灣台北地方法院檢察署檢察官移送本院併辦之該署九十二年度偵字第一三九六
    二號被告過失致死案件，核與本院前述對被告論罪科刑部分為屬被告同一、事實
    同一之事實上同一案件，本院自得就該併辦案件併予審理、判決，應予說明。
據上論斷，應依刑事訴訟法第二百九十九條第一項前段，刑法第二百七十六條第一項
、第六十二條前段，罰金罰鍰提高標準條例第一條前段，判決如主文。
本案經檢察官甲○○到庭執行職務。
中      華      民      國    九十二    年     十二     月    二十二    日
                                      臺灣台北地方法院交通法庭
                                          審判長法  官  葉建廷
                                                法  官  林怡秀
                                                法  官  官信成
右正本證明與原本無異。
如不服本判決，應於判決送達後十日內，向本院提出上訴狀。
                                                書記官  梁淑時
中      華      民      國    九十二    年     十二     月    二十二    日
附錄刑法論罪科刑法條：
中華民國刑法第二百七十六條第一項
因過失致人於死者，處二年以下有期徒刑、拘役或二千元以下罰金。


司法院資訊處製作；財團法人民間司法改革基金會備份。
